【裁判字號】    89,易,633
【裁判日期】    891002
【裁判案由】    賭博
【裁判全文】
臺灣苗栗地方法院刑事判決                          八十九年度易字第六三三號
    公  訴  人  臺灣苗栗地方法院檢察署檢察官
    被      告  丁○○
                乙○○
                戊○○
                丙○○
                甲○○
                己○○
右列被告因賭博案件，經檢察官聲請簡易判決處刑（八十八年度偵字第二七四五號）
，本院改用通常程序審理，判決如左：
    主  文
丁○○、乙○○、戊○○共同以賭博為常業，丁○○處有期徒刑陸月，乙○○、戊○○均處有期徒刑月，如易科罰金，均以佰元折算壹日；扣案之電動賭博機具貳拾
陸臺 (內含ＩＣ板貳拾陸塊）、新臺幣貳仟肆佰玖拾元、積分卡肆盒、收資表壹張、
洗分單壹張、監視器鏡頭貳個、監視器螢幕肆台、螢幕分割器壹個、代幣伍佰枚，均
沒收。
丙○○連續在公眾得出入之場所賭博財物，處罰金仟元，如易服勞役，以佰元折
算壹日，扣案之電動賭博機具貳拾陸臺 (內含ＩＣ板貳拾陸塊）、新臺幣貳仟肆佰玖
拾元、積分卡肆盒、收資表壹張、洗分單壹張、監視器鏡頭貳個、監視器螢幕肆台、
螢幕分割器壹個、代幣伍佰枚，均沒收。
甲○○、己○○在公眾得出入之場所賭博財物，甲○○處罰金捌仟元、己○○處罰金
伍仟元，如易服勞役，均以佰元折算壹日，扣案之電動賭博機具貳拾陸臺 (內含Ｉ
Ｃ板貳拾陸塊）、新臺幣貳仟肆佰玖拾元、積分卡肆盒、收資表壹張、洗分單壹張、
監視器鏡頭貳個、監視器螢幕肆台、螢幕分割器壹個、代幣伍佰枚，均沒收。
    事  實
一、丁○○自民國（下同）八十七年十一月五日起，在苗栗縣苗栗市○○路四十九之
    二號一、二樓公眾得出入之場所，經營非凡遊樂場，以月薪新台幣（下同）二萬
    元僱用乙○○、戊○○二人為開分員，負責開分、洗分及兌換代幣之工作，彼等
    基於共同之犯意聯絡，並設置電動賭博機具二十七台（水果盤二台、五線譜二台
    、麻將台八台、小丑列車四台、鑽石列車一台、瑪琍台四台、彈珠台五台），並
    與不特定之賭客賭博財物，並以之為常業。其賭法係由賭客每次下注前先以新台
    幣每一元開一分或十元代幣十分之比例，由擔任開分員之乙○○、戊○○二人操
    作機具將賭客所兌換得之分數顯示於機具上或以兌得之代幣投入換取分數，賭客
    再以機具上之分數下注，賭客押中則取得機具上所顯示不定倍數之積分，未押中
    則所下注之分數歸丁○○取得，並減去賭客於電動賭博機具上之積分，俟賭客終
    了與該電動賭博機具之賭局時，再以該機具上所示之分數向在場之乙○○、戊○○二人兌換積分卡，積分卡每日並無上限之規定，任何賭客均可憑積分卡再玩或
    向櫃台兌換現金。嗣於八十八年二月七日十一時許，由丙○○向苗栗縣警察局苗
    栗分局北苗派出所檢舉其自八十七年十月間起，至八十八年二月五日止，連續在
    上開店賭玩數次，並於二月五日以一千分之積分卡向櫃台兌得一千元，為警於八
    十八年四月十六日下午四時許，嗣有湯清煜（另經台灣苗栗地方法院檢察署檢察
    官偵辦中）、豆文龍（另經台灣苗栗地方法院檢察署檢察官為不起訴處分）、甲○○、己○○四人，在上址利用電動賭博機具賭博時，經警當場查獲，並扣得電
    動賭博機具二十六台、積分卡四盒、收資表、洗分單各一張、監視器鏡頭二個、
    監視器螢幕四台、螢幕分割器一個、代幣五百枚及賭台上之賭資二千四百九十元
    。
二、案經苗栗縣警察局苗栗分局報請臺灣苗栗地方法院檢察署檢察官偵查起訴。
    理  由
一、訊據被告丁○○、乙○○、戊○○、甲○○、己○○均矢口否認右揭犯行，均辯
    稱：沒有兌換現金之事實云云。經查：右開確有以積分兌換現金之情，迭據被告
    丙○○於警訊及本院審理中坦承不諱，指証綦詳，復核與同案被告湯清煜於警訊
    中供証情節均屬相符，並有前開查獲物扣案可稽，且參酌被告丙○○係於八十八
    年二月七日十一時許，向苗栗分局北苗派出所檢舉其在上揭時地賭博並兌換現金
    一千元；被告丙○○、湯清煜二人對於把玩電玩及兌換現金之細節均能具體陳述
    ，顯非憑空想像；再參酌被告等人均自承賭客得無限額度之兌換積分卡，再憑該
    卡再玩且無需具名等情，應認被告丙○○、湯清煜上開供証兌換現金之事實誠屬
    可信，綜上所述，被告等人上開辯解無非卸責之詞，不足採信，事證明確，被告
    等犯行洵堪認定。
二、查被告丁○○係以營利事業之型態經營電動賭博機具營業，此由卷附之營利事業
    登記證影本可供稽考，且被告丁○○亦已僱用員工即被告乙○○、戊○○等人，
    堪認被告丁○○所為經營電動賭博機具之行為，已達足供營生之常業程度。核被
    告丁○○、乙○○、戊○○所為，均係犯刑法第二百六十七條之罪。公訴人以同
    法第二百六十六條第一項前段之普通賭博罪提起公訴，起訴法條應予變更。而核
    被告丙○○、甲○○、己○○所為，則均係犯刑法第二百六十六條第一項前段之
    罪。被告丁○○、乙○○、戊○○對於犯罪之實施，有犯意聯絡及行為分擔，均
    為共同正犯。被告丙○○先後多次之犯行，時間緊同，顯係基於概括之犯意反覆
    為之，應依連續犯之規定論以一罪，並加重其刑。爰審酌被告丁○○、甲○○丙○○，有台灣高等法院被告全國前案紀錄表在卷可按，被告等人犯罪後否認犯行
    ，被告丙○○坦承犯行，被告乙○○、戊○○僅係為圖生計而受僱於被告丁○○
    ，所得利益不多，及各被告犯罪之動機、目的、智識程度、手段、所生危害及其
    各別犯後態度等一切情狀，各量處如主文所示之刑，並就被告丁○○、乙○○、
    戊○○部分依法諭知易科罰金之折算標準，就被告甲○○、丙○○、己○○部分
    各依法諭知易服勞役之折算標準，以示懲儆。
三、扣案之電動賭博機具共二十六台（內含ＩＣ板二十六塊）係當場賭博之器具，扣
    案之二千四百九十元、積分卡四盒、收資表一張、洗分單一張、代幣五佰枚，係
    在兌換籌碼處上查獲之財物，而扣案之監視器鏡頭二個、監視器螢幕四台、螢幕
    分割器乙個為被告丁○○所有供上開賭博犯罪所用之物，均應依法宣告沒收。
四、據上論斷，應依刑事訴訟法第二百九十九條第一項前段、刑法第二十八條、第二
    百六十七條、第二百六十六條第一項前段、第四十一條、第四十二條第二項、第
    二百六十六條第二項、第三十八條第一項第二款、罰金罰鍰提高標準條例第一條
    前段、第二條，判決如主文。
本案經檢察官吳義聰到庭執行職務。
中      華      民      國    八十九    年      十      月      二      日
                                    臺灣苗栗地方法院刑事庭
                                        法  官  姚  銘  鴻
右正本證明與原本無異。
如不服本判決，應於判決送達後十日內向本院提出上訴狀（應附繕本），上訴於臺灣
高等法院臺中分院。
                                        書記官  張  文  玲
中      華      民      國    八十九    年      十      月      二      日
附錄本案論罪科刑法條全文：
刑法第二百六十六條第一項前段
在公共場所或公眾得出入之場所賭博財物者，處一千元以下罰金。（罰金部分已提高
為十倍）。
刑法第二百六十七條
以賭博為常業者，處二年以下有期徒刑，得併科一千元以下罰金。


司法院資訊處製作；財團法人民間司法改革基金會備份。
